Inventaris van het archief van de Vereniging Gamma: Interne Organisatie (Serie Blauw), (1967) 1979-1989
Nationaal Archief, Den Haag
- Werkontwikkeling.
  - Belangenbehartiging.
    - Aktiviteiten i.v.m. herdenking 100 jarig bestaan van Toynbee-Hall in 1984 Lunchbezoek aan Leidse instellingen i.h.k. van het Symposium van 20/11/84., 238
    - Aktiviteiten i.v.m. herdenking 100 jarig bestaan van Toynbee-Hall in 1984 Inleiders, inleidingen op het Symposium van 20/11/84., 238
      incl. gepubliceerde teksten (bandje met inleidingen van Doorman en Nauta in bijzondere collectie
    - Aktiviteiten i.v.m. herdenking 100 jarig bestaan van Toynbee-Hall in 1984 'aanmeldingsformulieren voor deelname aan het Symposium'., 239
    - Reddingsplan '82 tegen de bezuinigingen op het terrein van SCW in de CRM-begroting 1982, algemeen., 171
      zie ook MINISTERIE C.R.M. - begroting voor het dienstjaar 1982. FINANCIERING WELZIJNSBELEID - strukturele bezuinigingen op het SCW en de Madi 1982
    - Provinciale- en Plaatselijke Aktiviteiten in het kader van het zgn. Reddingsplan '82., 171
      zie ook MINISTERIE C.R.M. - begroting oor het dienstjaar 1982. FINANCIERING WELZIJNSBELEID - strukturele bezuinigingen op het SCW en de Madi 1982
    - Akties op DCO- en Plaatselijk Niveau t.a.v. de voorgenomen ombuiging Rijksbijdrageregeling SCW per 1984., 171
      zie ook 341.12/341.22 - Strukturele bezuinigingen op het SCW en de Madi 1984
    - Overige Aktiviteiten op Landelijk Niveau n.a.v. de verlagingen van de Rijksbijdrageregeling SCW per 1981., 226
      zie ook 341.12/341.22 - Strukturele bezuinigingen op het SCW en de Madi 1981, 1982, 1983 en 1984
    - Overige Aktiviteiten op DCO- en Plaatselijk Niveau n.a.v. de verlagingen van de Rijksbijdrageregeling SCW per 1981., 226
    - Landelijke aktiviteiten n.a.v. de voorgenomen bezuinigingen op de Rijksbijdrageregeling SCW per 1.1.87, algemeen., 299
      zie ook 341.12 FINANCIERING VAN HET WELZIJNSWERK - Voorgenomen bezuinigingen op de Rijksbijdrageregeling SCW per 1.1.87, algemeen + aktiviteiten van de Samenwerkende Organisaties voor behoud van kwaliteit van leven in stad en buurt (vgl. ook 054.12 FINANCIEEL BEHEER - Voorgenomen besluit van de Minister tot stopzetting van de subsidie voor de landelijke organisatie per 1.1.87
      Gamma/WSCW-aktie naar IIe Kamer-Welzijnsspecialisten als reaktie op regeerakkoord + bezuinigingsgeruchten
      extra vergaderingen DO en Kie. Personeel
      Communicatie met de leden en de aangesloten instellingen, aktiemateriaal
      Overleg met DO-provincies en DO-steden
      verzoek aan de Minister om de voorgenomen korting op de RBR-SCW niet te effectueren
      Informatie-materiaal voor de Vaste Kie. W+V+C in de Ie en IIe Kamer der S.G.
      te plaatsen advertentie voor de IIe Kamer-beslissing (plaatsing niet doorgegaan) resp. telegrammen aan de IIe Kamer Frakties van de 4 grote partijen
    - Enquete onder de DCO's naar de doorwerking van de bezuinigingen op scw. op de subsidieverlening, personeel en accommodatie van instellingen over de periode 1985/1988., 299
    - Aktiviteiten op Groot-stedelijk niveau n.a.v. de voorgenomen bezuinigingen op de RBR-SCW per 1.1.87., 300
      vwb Rotterdam aktiviteiten ook nav bezuinigingen tot in het voorjaar 1988
    - Aktiviteiten op DCO-niveau (overige) n.a.v. de voorgenomen bezuinigingen op de RBR-SCW per 1.1.87 (incl. enkele pl. aktiviteiten)., 300
  - f.a.d.
    - Stichting pensioenadministratie wijk-, buurt en clubhuiswerk SPA., 59
      voor vervolg zie TAAKVERVULLING/FAD - Centraal Salarisprojekt Gamma
      - algemeen (1970/1978). 1970/1978
        zie ook ARBEIDSVOORWAARDEN WELZIJNSWERK -Regeling van een collectieve pensioenverzekering voor het wijk-, buurt- en clubhuiswerk, resp. toetreding tot het PGGM
      - verhouding tot de fusiepartners NBV en Salco, overheveling werkzaamheden naar de PGGM, liquidatie (1976/1983). 1976/1983
      - bestuursvergaderingen sept. 1973 t/m 1976. sept. 1973 t/m 1976
      - bestuursvergaderingen 1977 en 1978. 1977 en 1978
      - aktiviteiten 1978. 1978
      - handleidingen, instrukties.
      - deelnemers pensioenadministratie per 10/10/77 op code. 10/10/77
        brochure
      - deelnemers pensioenadministratie per 10/10/77 op alfabet (pln.). 10/10/77
    - Wis-samenwerkingsprojekt: Automatisering Loon- en Financiele Administraties (1981)., 160
      niet doorgegaan; Wis is Initiatief Welzijnsvoorzieningen in Samenhang (zie rubriek 25)
    - Projekt Centrale Salarisadministratie 1978/1985., 59
      voor voorgaande stukken zie Stichting Pensioenadministratie WBC (SPA)
      termijn verlengd (zonder einddatum) stukken t/m 1988
      projekt per 1.1.89 ondergebracht bij Stichting Gamma Dienstverlening
      - voorbereidingen.
        1978 was vnl. voorbereidend jaar, zie ook dossier vergaderingen werkgroep 1978
      - opzet en beheer.
      - vergaderingen Werkgroep 1978. 1978
      - vergaderingen Werkgroep 1979/1982. 1979/1982
      - vergaderingen Werkgroep 1983/1985. 1983/1985
      - vergaderingen Werkgroep 1986/1988. 1986/1988
      - uitvoering algemeen.
      - dienstverlening, voorlichting concurrentie etc.
      - tabellen met salarisgegevens tbv het opstellen van de begrotingen v.a. 1980. 1980
      - handleidingen, instrukties voor de deelnemers, v.a. 1978. 1978
      - circulaires aan de deelnemende instellingen 1978/1981. 1978/1981
      - circulaires aan de deelnemende instellingen 1982/1983. 1982/1983
      - circulaires aan de deelnemende instellingen 1984/1985. 1984/1985
      - circulaires aan de deelnemende instellingen 1986/1988. 1986/1988
        incl. circulaires instellingen basiseducatie
      - exploitatie en financiering v.a. 1979, BTW-kwestie. 1979
      - exploitatie, financiering etc. 1978/1985. 1978/1985
      - exploitatie, financiering etc. v.a. 1986. 1986
      - SPA-deelnemers die niet zullen deel nemen in het Gamma-projekt.
      - Deelnemers die zelf hun imput verzorgen.
      - Deelnemers, opzeggers algemeen en Groningen t/m Utrecht.
        zie voor deelname van de peuterspeelzalen dossier 'dienstverlening, voorlichting concurrentie etc.
      - Deelnemers, opzeggers Noord-Holland/Limburg.
      - Overeenkomsten en werkafspraken met CEA/CBA v.a. 1978. 1978
      - Correspondentie met CEA/CBA over gegevensverwerking v.a. 1978. 1978
    - Verzorging financiele administraties voor derden, v.a. 1979., Collectieve verzekeringen algemeen.; Collectieve W.A. verzekering, algemeen.; Collectieve WA-verzekering bij Merrem en La Porte, periode 1.1.71 t/m 31.12.82.; Collectieve WA-verzekering bij Bernicke en Co, periode 1.1.83 t/m 1988.; Collectieve Ongevallenverzekering bij Bernicke en Co, per 1.4.84 t/m 1988.; Aanvullende Collectieve WA- en Ongevallenverzekering t.b.v. bedrijfsmatig handelen bij Bernicke en Co per jan.1985/1988.; Collectief Buma-contract, v.a. 197a (t/m 1988.; 1971 t/m 1988; 59
      deelnemersregistratie op financiele administratie
    - Financiele cursus voor penningmeesters en beroepskrachten (zgn. kursus Fesam) 1980., 335
    - Handboek penningmeesters behorend bij financiele kursus Fesam 1980., 335
    - Financiele kursus voor penningmeester en beroepskrachten (zgn. kursus Fesam) 1984., 335
    - Financiele kursus i.h.k. van het zgn. SUOW-schoolverlatersprojekt 1985., 334
      zie ook algemeen dossier van de Stuurgroep Sociaal-Kulturele Aktiviteiten voor werklozen
    - Cursussen en Studiedagen m.b.t. financieel/administratief/organisatorische aspecten, overige, v.a. 1981., 334
    - Instrukties m.b.t. financieel/administratief/organisatorische aspecten, (zgn. penningmeestersinstrukties) v.a. 1980., 334
  - F.A.D. / Automatisering-info-verwerking.
    - Automatisering/Computergebruik in het Welzijnswerk., ---
      achtergrondgegevens 1981/1985
      achtergrondgegevens 1986
      VSW: Berust bij Werkgeversvereniging Sociaal-Cultureel Werk.
    - Onderzoek naar mogelijkheden voor automatisering financiele administraties (v.a. 1979)., 354
      zie afz. dossier voor het Figam-pakket
    - Samenwerking NRMW/Gamma op het gebied van automatisering verwerking van administratieve gegevens (corresp. v.a. 1981)., 354
      verbreed tot het zgn. Misc-projekt (Management Informatie en Support Centrum). zie WERKGEVERSORGANISATIES
    - Kursusaanbod automatisering/computergebruik. v.a. dec. 1984., 354
      zie ook Project Bijscholing, konsulentenkursussen
    - INFAU-projekt D'n Bussel (informatiebeleid en automatisering in het sociaal-cultureel werk) v.a. 1985)., 353
    - Ondersteuning DCO's bij automatiseringsprojekten, v.a. 1984, alg., 353
    - Ontwikkeling van het Figam-pakket voor automatisering van de financiele administratie in het scw, 1986/1987., 59
    - Projekt Uniformiteit, betr. bevordering van uniformiteit in de te gebruiken hardware en software, v.a. 1987., 59
    - Info-projekt SSB Arnhem (v.a. 1988) (Informatisering en Automatisering)., 353
  - Voorzieningenbeleid - beleid thans macro-financ. beheer.
    - Overleg Financiele Werkadviseurs juni 1977 t/m juni 1978., 30
    - Overleg Financiele Werkadviseurs 2e halfjaar 1978., 30
    - Overleg Financiele Werkadviseurs 1e halfjaar 1979., 36
    - Overleg Financiele Werkadviseurs 2e halfjaar 1979., 36
    - Overleg Financiele Werkadviseurs 1e halfjaar 1980., 36
    - Overleg Financiele Werkadviseurs 2e halfjaar 1980., 36
    - Overleg Financiele Werkadviseurs vergaderingen 1981., 74
    - Overleg Financiele Werkadviseurs vergaderingen 1982., 74
    - Overleg Financiele Werkadviseurs vergaderingen 1983., 163
    - Overleg Financiele Werkadviseurs vergaderingen 1984., 163
      incl. studiedag 27/11/84 met Kommissie Personeel rond de katernen bij Buut betr. Pooling, Wachtgeld en Reorganisatie en Sociaal Beleid
    - Overleg Financiele Werkadviseurs vergaderingen 1985., 248
  - Voorzieningenbeleid naderhand macro-financ. beheer.
    - Analyse financiele resultaten instellingen algemeen (NBV en Salco) 1969., 21
      dossiers ontrokken aan NBV en Salco-archief
      ondanks dat de titels verschillen betr. het steeds de zelfde soort gegevens (aanduidingen overgenomen van de administrateur)
    - Analyse financiele resultaten instellingen algemeen (NBV en Salco) 1970., 21
    - Analyse financiele resultaten instellingen statistische gegevens Bw-NBV 1970., 21
    - Analyse financiele resultaten instellingen statistische gegevens Jz-NBV1970., 21
    - Analyse financiele resultaten instellingen financiele gegevens bw, jz en obs NBV (3 dossiers) 1971., 132
    - Analyse financiele resultaten instellingen uitgewerkte financiele gegevens bw en jz NBV (2 dossiers) 1971., 132
    - Analyse financiele resultaten instellingen algemeen (NBV en Salco) 1972., 15
    - Analyse financiele resultaten instellingen cijfers bw en jz NBV (2 dossiers) 1972., 131
    - Analyse financiele resultaten instellingen basisgegevens bw en jz NBV (2 dossiers) 1972., 131
    - Analyse financiele resultaten instellingen algemeen (NBV en Salco) 1973., 103
    - Analyse financiele resultaten instellingen cijfers bw en jz NBV (2 dossiers) 1973., 103
      aanvankelijk ook 'obs-dossiers' geinventariseerd: = verdwenen?
    - Analyse financiele resultaten instellingen basisgegevens bw en jz NBV (2 dossiers) 1973., 103
    - Analyse financiele resultaten instellingen NBV-instellingen algemeen., 1974; 15
    - Analyse financiele resultaten instellingen cijfermateriaal Salco-instellingen 1974., 133
    - Analyse financiele resultaten instellingen basisgegevens bw, j2 en obs NBV (3 dossiers) 1974., 15
    - Analyse financiele resultaten instellingen uitgewerkte financiele gegevens bw, jz en obs NBV (3 dossiers) 1974., 133
    - Analyse financiele resultaten instellingen 1975 algemeen (NBV en Salco)., 16
    - Analyse financiele resultaten instellingen 1975 basisgegevens financiele verslagen obs, buurtwerk en jjw NBV (3d.)., 16
    - Analyse financiele resultaten instellingen uitgewerkte statistische gegevens obs, buurtwerk en jjw (3 doss.) 1975., 17
    - Analyse financiele resultaten instellingen 1975 cijfermateriaal Salco-instellingen 1975., 17
    - Analyse financiele resultaten instellingen 1976 algemeen (NBV)., 18
      dossiers onttrokken aan NBV en Salco-archief
    - Analyse financiele resultaten instellingen 1976 basisgegevens financiele verslagen obs, buurtwerk en jjw NBC (3 d.)., 18
    - Analyse financiele resultaten instellingen 1976 uitgewerkte statistische gegevens obs, buurtwerk en jjw (3 doss.)., 18
    - Inventarisatie Macro-cijfers plaatselijk werk v.a. 1977., 376
    - Analyse financiele resultaten instellingen 1978 cijfers per provincie., 234
      zie ook dossier Inventarisatie Macro-cijfers plaatselijk werk v.a. 1977
    - Analyse financiele resultaten instellingen 1979 cijfers per provincie., 234
      gegevens van Zuid-Holland ontbreken: zijn toegezonden aan Pook en niet weer teruggekomen
- Taakvervulling.
  - Macro-financieel beheer (voorheen voorzieningenbeleid).
    - Een ander systeem van geldverdelen (dan zoals voorgesteld in de konsept RBR-SCW) (1978)., 96
      betr. een diskussienota (incl. notitie impressies van een simpele ziel)
    - Correspondentie m.b.t. besteding incidenteel geld CRM en KJF t.b.v. verbetering van accommodaties (1978-1982)., 96
      betr. 6 miljoen gulden incidenteel geld uit de CRM-begroting 1978 en Telebingo-gelden van het KJF
    - Subsidiering in het sociaal-cultureel werk, Gamma-cahier nr. 4, juli 1979., 96
    - Onderzoek energiebesparende maatregelen voor sociaal-culturele accommodaties (±1981)., 96
    - Toepassing energiebesparende maatregelen in de Sociaal-Culturele Sector, v.a. 1984., 1985; 249
    - Cursussen, Studiedagen, Lezingen rond Macro-Financieel Beheer (op landelijk nivo), v.a. 1981., 249
      studiedagen rond de gemeentebegroting tbv ofw-leden 30/9/81
      kursus De financieel konsulent en zijn antwoord op de bezuinigingen, april 1983
      studiedagen gemeente-financiën, voorjaar 1985 + follow-up najaar 1985
      studiedag gemeente-financiën, 10.9.86
      zie ook konsulenten-kursussen i.h.k. van projekt bijscholing 1979/1982
      zie ook FAD/Instrukties m.b.t. financieel/administratief/organisatorische aspecten
    - Cursussen, Studiedagen, Lezingen rond Macro-Financieel Beheer op distriktsnivo, v.a. 1981., 249
      Pook-bijeenkomst rond gemeente-financiën, mei 1981
      Pook-bijeenkomst over Planning en Subsidiemethoden, nov. 1981
      Boog-kursus gemeente-financiën, 1984
    - Projektgroep Pop en de Fiscus, i.s.m. LAST, NFJJ e.a., 1981/1983; 1984/1985; 248
      voor resultaten/produkten zie dossier Vergoedingen, inhoudingen, premieplicht m.b.t. artiesten, v.a. 1981 (pop en de paperassen en standaard artiesten-overeenkomst)
    - Sociaal Cultureel Werk en de Drank en Horecawet, Paracommercialisme v.a. 1975., Sociaal Cultureel Werk en de Drank en Horecawet, Paracommercialisme v.a. 1983.; 376
    - VNG-onderzoek Paracommercialisme, v.a. 1986., 376
    - Instellingen en de Omzetbelasting, corresp. v.a. 1954, algemeen., 377
    - Instellingen en de Omzetbelasting, B.T.W.-kwesties., 377
    - Fiscale Positie Vrijwilligers, overige correspondentie betr. vergoedingen, inhoudingen, premieplicht etc. (v.a. 1975)., 375
    - Vergoedingen, inhoudingen, premieplicht betr. Vakkrachten/docenten v.a. 1985., 375
    - Vergoedingen, inhoudingen, premieplicht betr. Artiesten, corresp. v.a. 1981., 375
      zie ook Projektgroep Pop en de Fiscus
    - Informatie over subsidie-mogelijkheden (v.a. 1979)., ---
    - Handreikingen, achtergrondgegevens etc. t.b.v. macro-financieel beheer., ---
- Werkontwikkeling.
  - Macro-Personeelsbeleid.
    - NBV/SALCO Adviescommissie voor LOAC-zaken instelling van de kommissie, vergaderingen 1974., 27
      geklasseerd onder Arbeidsvoorwaarden WBC
    - NBV/SALCO Adviescommissie voor LOAC-zaken vergaderingen 1975, 1e halfjaar., 27
    - NBV/SALCO Adviescommissie voor LOAC-zaken vergaderingen 1975, 2e halfjaar., 27
    - NBV/SALCO Adviescommissie voor LOAC-zaken vergaderingen 1976/1977., 1976/77; 27
    - Gamma Adviescommissie voor LOAC-zaken vergaderingen 1978., 27
      voor vervolg zie Kie. Personeel
    - Kommissie Personeel samenstelling en werkwijze., 290
      voorheen Advieskie. voor Loac-zaken
    - Kommissie Personeel vergaderingen 1979., 60
    - Kommissie Personeel vergaderingen 1980., 60
    - Kommissie Personeel vergaderingen 1981, 1e halfjaar., 60
    - Kommissie Personeel vergaderingen 1981, 2e halfjaar., 130
    - Kommissie Personeel vergaderingen 1982, 1e halfjaar., 130
    - Kommissie Personeel vergaderingen 1982, 2e halfjaar., 159
    - Kommissie Personeel vergaderingen 1983., 159
    - Kommissie Personeel vergaderingen 1984., 159
    - Kommissie Personeel vergaderingen 1985., 290
    - Kommissie Personeel vergaderingen 1986., 290
    - Kommissie Personeel vergaderingen 1987., 290
    - Macro-personeelsbeleid, algemeen v.a. 1984., 290
    - Nimawo-Onderzoek Beroepspraktijk Jeugdwerkers i.o.v. Sectie Jeugdzorg van de NJG (1968/1969)., 129
      zie voor voorgaan de stukken NJG/ Sectie Jeugdzorg, Kie. Deskundigheidsbevordering
      tekst en tabellen los achterin dossier (standnr 129)
      populatie-registratie (gecombineerd) los achterin dossier (standnr 129)
      dossier incl. Salco werkgroep ter bestudering v.d. beleidsconsequentie 1976/77
    - Verwerking van het Nimawo-Onderzoek Beroepspraktijk Jeugdwerkers: Handelsuitgave 'Onvoltooide Beroep' (1969/1970)., 129
    - Nimawo-Onderzoek Beroepsmobiliteit Jeugdwerkers i.o.v. Salco en i.s.m. NBV en CRM (1970/1973)., 130
      vervolg op 'Beroepspraktijk'
      incl. CRM-rapport 'Wat hebben we aan dit onderzoek, nr. 1' tbv vertaling resultaten naar betekenis voor het beleid
    - Subkommissie Sociaal en Personeelsbeleid van de Kommissie Personeel vergaderingen 1981 t/m 1e halfjaar 1982., 163
    - Pooling van beroepskrachten (v.a. 1977)., 324
    - Gegevens en correspondentie m.b.t. arbeidsplaatsen/werkgelegenheid in de quartaire sector, v.a. 1978., 325
    - Gegevens en correspondentie m.b.t. de Werkgelegenheidsverruimende Maatregel (WVM) v.a. 1981., 325
    - Realisering boventallige arbeidsplaatsen voor (oudere) werknemers bij instellingen voor cbw (1979 ev)., 325
    - Gegevens arbeidsplaatsen in de werksector van Gamma (bron Salarisadministratie) (corresp. v.a. 1979)., 325
    - WSCW/Gamma werkgroep Arbeidsduurverkorting v.a. 1984., 324
    - Ontwikkeling personeelbeleid tbv en op distrikts- en plaatselijk nivo, Deeltijdarbeid., 324
    - Cursussen en Studiedagen rond Aspecten van Sociaal Beleid, v.a. 1984., 322
    - Projekt Herorientatie op organisatie en personeelsbeleid i.s.m. FIOM v.a. 1987., 322
    - Workshops Personeelsmanagement 1988., 322
    - Ontwikkeling Personeelsbeleid tbv en op DCO-niveau, aspecten van sociaal beleid, overige onderwerpen., 321
    - Ontwikkeling Personeelsbeoordelings-/toetsingssystemen (v.a. 1984)., 323
    - Ontwikkeling Personeelsbeoordelings-/toetsingssystemen (v.a. 2e halfjaar 1986)., 323
    - Funktioneringsgesprekken (v.a. 1985)., 323
    - Correspondentie en gegevens betr. Ondernemingsraden in de Welzijnssector v.a. 1978., 321
    - Ontwikkeling Personeelsbeleid tbv en op DCO- en Plaatselijk Niveau, overige onderwerpen., 321
  - Arbeidsvoorwaarden WBC (resp. SCW).
    - Projekt Funktiewaardering i.o.v. Salco, NBV en Loac Fase A, 1976., 28
    - Projekt Funktiewaardering i.o.v. CRM Fase B, 1977 ev. algemeen., Projekt Funktiewaardering i.o.v. CRM Fase B, 1977 ev. interviews bij instellingen.; 28
    - Projekt Funktiewaardering i.o.v. CRM Fase C, 1978 e.v. algemeen., Projekt Funktiewaardering i.o.v. CRM Fase C, 1978 e.v. toetsingsgesprekken, diskussie wegingselementen in de regio's.; 34
    - Onderzoek Funktierangordening Club- en Buurthuiswerk en Opbouwwerk (aug. 1979/aug. 1981) algemeen., Onderzoek Funktierangordening Club- en Buurthuiswerk en Opbouwwerk (aug. 1979/aug. 1981) werkgroepvergaderingen.; 95
      zie voor vervolg dossier Conversie resultaten zgn. Berenschotonderzoek (1982/1983)
      onderzoek aanvankelijk gestart incl. het (pl.) vormings- en ontwikkelingswerk
      eindrapporten zijn niet openbaar, zie voor vervolg het follow-up dossier
    - Projekt Funktierangordening Steunfunktieorganisaties (1977/1981) algemeen., Projekt Funktierangordening Steunfunktieorganisaties (1977/1981) werkgroepvergaderingen (1980/aug.1981).; 94
    - Follow-up Funktiewaarderingsonderzoek, correspondentie v.a. sept. 1981 t/m jan.1983., 94
      betr. follow-up Funktiewaardering Steunfunktieorganisaties en CBW en Opbouwwerk betr. o.a. ook Sub-groep Funktiewaardering v.d. Kie Personeel
    - Projekt Funktiewaardering i.o.v. Ministerie CRM, vergaderingen CRM-begeleidingscommissie sept. 1977/april 1981., 34
    - Projekt Funktiewaardering i.o.v. Ministerie CRM, vergaderingen Gamma-werkgroep Funktiewaardering., okt. 1977 t/m juni 1978; juli 1978 t/m maart 1979; mei 1979 t/m sept. 1981; 35
      zie voor follow-up Subgroep Funktiewaardering van de Kie. Personeel, naderhand weer Werkgroep Funktiewaardering genoemd (in dossier Follow-up Onderzoek etc. sept. 1981 t/m jan.1983
    - Funktiewaardering Gekoördineerd Bejaardenwerk (1980/1981)., 95
      betr. voorbereiding advies van het Landelijk Platform Gekoordineerd Bejaarden werk
    - Funktiewaardering, Conversie resultaten zgn. Berenschotonderzoek (1982/1984)., 180
      betr. Club- en Buurthuiswerk en Opbouwwerk, administratieve e,a, ondersteunende funkties en de steunfunktieorganisaties
    - Aktiviteiten NBV/SALCO rond de LOAC-Salarisregeling (1969/1979)., 180
      betr. vnl. advisering WWBC resp. WSCW sinds 1979 onder ARBEIDSVOORWAARDEN WELZIJNSWERK - Salarisregeling SCW geldig v. 1/3/79, corresp. met de regeling
      zie ook WERKONTWIKKELING/JURIDISCHE ADVISERING - Cursussen, Studiedagen etc.
    - Advisering Plaatselijke Instellingen v.a. 1978., 180
      taken overgenomen door en stukken geordend onder Juridische Advisering (Arbeidsrecht) (± 1981)
    - Cursussen, studiedagen, Lezingen rond het thema CAO-Welzijnswerk, v.a.1979., 325
  - Juridische advisering.
    - Advisering algemeen., 332
    - Voorlichting over Arbeidsrechtelijke Aspecten in het SCW (v.a. 1978)., 332
    - Cursussen, Studiedagen, Voorlichting over Beroepskwesties/Wet Arob, v.a. 1976., 332
    - Cursussen, Studiedagen, Voorlichting over Besluit Democratiseringsregelingen sociaal-cultureel werk, v.a. 1981., 333
    - Cursussen, Studiedagen, Voorlichting over Rechtspersonenrecht, v.a. 1979., 333
    - Cursussen, Studiedagen, Voorlichting over juridische aabgelegenheden, v.a. 1978., 333
    - Modellen-ontwikkeling m.b.t. Arbeidsrecht., 336
    - Modellen-ontwikkeling m.b.t. Rechtspersonenrecht., 336
    - Modellen-ontwikkeling m.b.t. Overige juridische aangelegenheden., 336
    - Juris-prudentie + uitspraken inzake Beroepskwesties v.a. 1976 deel 1., 337
      Arob-jurisprudentie inzake Beroepskwesties v.a. 1976
      Uitspraken op grond van Herschikkingsoperatie landelijke organisaties 1985 en 1986
      Uitspraken op grond van voorgenomen stopzetting/subsidievermindering op landelijke organisaties per 1.1.87
    - Juris-prudentie en uitspraken inzake Beroepskwesties v.a. 1976 deel II - A/Z (plaatsnaam)., 337
      voorgaande stukken is sommige gevallen in dossiers "advisering m.b.t. beroepsprocedures"
    - Advisering m.b.t. arbeidsrecht (1976/sept 1982) Algemeen + A t/m Do., 119
    - Advisering m.b.t. arbeidsrecht (1976/sept 1982) Dr t/m Goi., 119
    - Advisering m.b.t. arbeidsrecht (1976/sept 1982) Goj t/m O., 119
    - Advisering m.b.t. arbeidsrecht (1976/sept 1982) R t/m Schie., 120
    - Advisering m.b.t. arbeidsrecht (1976/sept 1982) Schif t/m Z., 120
    - Advisering m.b.t. arbeidsrecht (corresp. sept. 1982 t/m aug. 1984)., 228
      slechts enkele voorbeeldkwesties bewaard, overige correspondentie vernietigd
      A t/m K (L)
      M t/m Z